【裁判字號】    98,審聲,1003
【裁判日期】    981203
【裁判案由】    停止執行
【裁判全文】
臺灣臺北地方法院民事裁定            98年度審聲字第1003號
聲  請  人  乙○○
相  對  人  中華商業銀行股份有限公司
法定代理人  甲○○
上列當事人間聲請停止執行事件，本院裁定如下：
    主  文
聲請駁回。
    理  由
一按強制執行程序開始後，除法律另有規定外，不停止執行。有
  回復原狀之聲請，或提起再審或異議之訴，或對於和解為繼續
  審判之請求，或提起宣告調解無效之訴、撤銷調解之訴，或對
  於許可強制執行之裁定提起抗告時，法院因必要情形或依聲請
  定相當並確實之擔保，得為停止強制執行之裁定，強制執行法
  第18條定有明文。又發票人主張本票係偽造、變造者，於前條
  裁定送達後20日內，得對執票人向為裁定之法院提起確認之訴
  。發票人證明已依前項規定提起訴訟時，執行法院應停止強制
  執行。但得依執票人聲請，許其提供相當擔保，繼續強制執行
  ，亦得依發票人聲請，許其提供相當擔保，停止強制執行。發
  票人主張本票債權不存在而提起確認之訴不合於第1 項之規定
  者，法院依發票人聲請，得許其提供相當並確實之擔保，停止
  強制執行，非訟事件法第195 條亦著有規定。是強制執行開始
  後，除有強制執行法第18條第2項、非訟事件法第195條規定之
  情形而經民事法院裁定准許者外，不得任意停止執行。
二本件聲請人雖主張：訴外人富寰國際開發股份有限公司（下稱
  富寰公司）前邀同訴外人楊緯及伊為連帶保證人向相對人借款
  ，富寰公司並與楊緯及伊共同簽發本票交予相對人收執，嗣因
  主債務人即富寰公司未依約清償借款，致伊所有之不動產遭查
  封，並經本院委由台灣金融資產服務股份有限公司進行拍賣程
  序。查本件鑑價拍賣之不動產分為Ａ、Ｂ二標，其中Ａ標之不
  動產為富寰公司所有，Ｂ標之不動產則為伊所有，然台灣金融
  資產服務股份有限公司委託景陽不動產估價師事務所對Ａ標之
  不動產所為之鑑價嚴重偏低，如Ａ標之不動產以略高於現有底
  價之金額標售，加上富寰公司及楊緯之銀行存款及股票變價所
  得，已足以清償相對人之債權，並無拍賣伊資產之必要。縱尚
  不足以清償上開債權，伊願以現金補足差額。況如Ａ標之不動
  產於第一次拍賣無人應買，屆時再一併拍賣Ｂ標之不動產，對
  相對人並無任何損害，爰聲請裁定停止本院98年度司執字第36
  617 號強制執行事件中，關於Ｂ標之不動產拍賣程序云云。
三惟查：經本院調取前開強制執行案卷核閱，確認相對人係持本
  院98年度司票字第3152號、第3153號裁定為執行名義，對聲請
  人為強制執行。然聲請人迄未提起異議之訴，亦未對許可強制
  執行之裁定提起抗告，或提起確認本票債權不存在之訴，業經
  本院依職權查明，是本件顯無強制執行法第18條第2 項、非訟
  事件法第195 條規定得由本院裁定命停止執行之事由，揆之首
  揭規定及說明，聲請人停止執行之聲請於法無據，當予駁回。
四爰裁定如主文。
中    華    民    國    98    年    12    月    3     日
                  民事第六庭    法  官  陳婷玉
以上正本係照原本作成
如對本裁定抗告須於裁定送達後10日內向本院提出抗告狀，並繳
納抗告費新臺幣1,000元
中    華    民    國    98    年    12    月    3     日
                                書記官  吳鸝稻

司法院資訊處製作；財團法人民間司法改革基金會備份。
